臺灣臺北地方法院刑事裁定
111年度聲字第504號
聲  請  人  賀自強




上列聲請人因妨害公務案件（101年度易字第955號)，聲請閱卷
，本院裁定如下：
    主  文
聲請駁回。
    理  由
一、聲請意旨略以：聲請人賀自強，聲請閱卷範圍如警詢卷、檢
    察官偵卷、地院卷、證物等語。
二、按被告於審判中得預納費用請求付與卷宗及證物之影本。但
    卷宗及證物之內容與被告被訴事實無關或足以妨害另案之偵
    查，或涉及當事人或第三人之隱私或業務秘密者，法院得限
    制之，刑事訴訟法第33條第2項定有明文；又第28條、第30
    條、第32條及第33條第1項之規定，於被告或自訴人之代理
    人準用之，同法第38條前段定有明文。故限於案件仍在「審
    判中」之「被告」、「被告之辯護人」及「自訴人之代理人
    」，於訴訟進行中，有關於訴訟卷宗、證物之檢閱等權利。
    次按法院因受理刑事訴訟案件，於職權範圍內作成或取得之
    各種存在於文書、照片等媒介內之訊息，屬政府資訊公開法
    所指之政府資訊。於訴訟進行中，關於訴訟卷宗、證物等之
    檢閱、抄錄或攝影，涉及被告訴訟基本權之保障，被告及其
    辯護人之檢閱，應依刑事訴訟法及其相關規定辦理。於訴訟
    終結、判決確定後，訴訟關係消滅，相關訴訟卷宗、證物等
    政府資訊之檢閱或公開，已與被告訴訟權保障或防禦權之行
    使無關，而與被告法律上利益或保障人民知的權利有關。因
    現行刑事訴訟法就此無相關規定，關於確定刑事案件卷證資
    訊之公開，除其他法令另有規定（如檢察機關律師閱卷要點
    第2點及法院組織法第90條之1）外，應依檔案法或政府資訊
    公開法之規定，向檔案管理機關或政府資訊持有機關申請辦
    理（最高法院106年度台抗字第229號、107年度台抗字第910
    號裁定意旨參照）。
三、經細繹本院101年度易字第955號刑事判決，聲請人雖係該案
    之被告，然上開案件已為被告有罪判決並經臺灣高等法院判
    決上訴駁回後於民國(下同)102年3月12日確定，業經臺灣臺
    北地方法院檢察署(現為臺灣臺北地方檢察署)檢察官於102
    至103年間以102年度執字第2158號、103年度執緝字第387號
    執行在案，則該案訴訟關係早已消滅，是該案並非審理中之
    案件，有上開判決書及執行卷宗卷可稽。又經本院於111年2
    月21日命被告陳報其閱卷目的，被告亦遲未敘明理由，本院
    依聲請人之聲請無從認定聲請人具有聲請再審、請求非常上
    訴，或因主張維護其法律上利益所需等具體理由，故聲請人
    聲請依刑事訴訟法第33條第2項之規定閱覽影印上開卷宗，
    於法無據，自應予駁回。另本案既已移送臺灣臺北地方檢察
    署執行，本院即非卷宗檔案之管理或持有機關，聲請人若有
    閱覽卷宗或聲請付與卷證之需求，應向卷證持有機關即臺灣
    臺北地方檢察署聲請，聲請人向本院聲請即屬無據，而應予
    駁回。
四、依刑事訴訟法第220條規定，裁定如主文。 
中　　華　　民　　國　　111 　年　　3 　　月　　30　　日
　　　　　　　　　刑事第九庭  法　官　商啟泰
上正本證明與原本無異。
如不服本裁定，應於裁定送達後5日內向本院提出抗告狀。因疫
情而遲誤不變期間，得向法院聲請回復原狀。
                              書記官  洪婉菁
中　　華　　民　　國　　111 　年　　3 　　月　　30　　日